臺灣嘉義地方法院民事判決　九十三年度訴字第三五七號
　　原　　　告　甲○○
　　被　　　告　丙○○
　　被　　　告　進國通運股份有限公司
　　　　　　　　　　　　　　設.
　　法定代理人　丁○○　　　住.
　　訴訟代理人　戊○○　　　住.
　　　　　　　　乙○○　　　住.
右當事人間損害賠償事件，於民國九十三年十一月三日經言詞辯論終結，本院判決如
左：
    主    文
被告應連帶給付原告新臺幣壹萬仟貳佰貳拾柒元。
訴訟費用由被告連帶負擔五分之二，餘由原告負擔。
本判決第一項得假執行。
原告其餘之訴及假執行之聲請均駁回。
    事實及理由
一、本件原告起訴主張：被告丙○○受僱於被告進國通運股份有限公司（下簡稱進國
    通運）任聯結車駕駛員，於民國九十二年四月二十五日凌晨三時三十分許，駕駛
　　車牌號碼ＸＫ－五七七號營業用聯結車，沿國道一號高速公路由南往北行駛，途
　　經二五七公里二００公尺處時，原應注意將裝載物品捆紮牢固，竟疏未注意，致
　　使車上裝載之鋼瓶掉落對向車道，而砸及乘坐於車牌號碼五Ｍ－二四一七號自小
　　客車內之原告。原告因此受有外傷、氯氣吸入肺損傷等傷害，為此支出醫藥費新
　　臺幣（下同）三千二百二十七元，又因此二個月無法工作，以原告擔任廚師並業
　　餘經營家庭理髮，每日收入四千元計算，工作損失計為二十四萬元。另外，原告
　　因本件車禍受傷，致身心均痛苦異常，受有非財產上損害三十萬元。被告丙○○
　　既受僱於被告進國通運，於執行職務中損害原告身體健康，被告進國通運自應依
　　民法第一百八十八條規定負連帶賠償責任。為此，本於侵權行為之法律關係，訴
　　請被告連帶賠償五十四萬三千二百二十七元。原告並陳明願供擔保，請求准為假
　　執行之宣告。
二、被告丙○○經合法通知，均未到庭，亦未提出書狀表示爭執。被告進國通運則答
    辯以：原告應就其確有工作且受有工作損失加以舉證，且原告主張之精神慰撫金
    過高等語。為此請求判決駁回原告之訴。
三、按汽車、機車或其他非依軌道行駛之動力車輛，在使用中加損害於他人者，駕駛
    人應賠償因此所生之損害；受僱人因執行職務，不法侵害他人之權利者，由僱用
    人與行為人連帶負損害賠償責任；不法侵害他人之身體或健康者，對於被害人因
    此喪失或減少勞動能力或增加生活上之需要時，應負損害賠償責任，被害人雖非
    財產上之損害，亦得請求賠償相當之金額，民法第一百九十一條之二、第一百八
    十八條第一項、第一百九十三條第一項、第一百九十五條第一項分別定有明文。
    本件原告主張被告丙○○受僱於被告進國通運，於右揭時地執行職務時，過失砸
    傷原告，致原告受有起訴狀所載傷害等事實，均為被告所不爭，應堪信為真實。
    則依前揭法條規定，被告自應就原告所受損害，負連帶賠償責任。茲審酌原告各
    項請求如次：
  (一)醫療費部分：原告主張因本件事故支出醫療費用三千二百二十七元等情，業據提
    出診斷書及醫療費用收據為證，並為被告所不爭執，應予准許。
  (二)喪失或減少勞動能力部分：本件原告固稱其從事廚師及家庭理髮工作，每日收入
    四千元，因車禍致二個月無法工作云云，然為被告進國通運所否認。原告於本院
    言詞辯論終結前，未能舉證證明其確有前揭工作及收入，且原告氯氣吸入於肺部
    傷害乃屬短暫性質，並無長久後遺症，不致影響其工作等情，復有財團法人嘉義
    基督教醫院函文在卷可稽（見本院卷第九三頁），則原告請求勞動能力減損之賠
    償，要嫌無據，不應准許。
  (三)精神慰撫金部分：原告因本件事故，受有外傷及氯氣吸入肺損傷之傷害，並因此
    十數次至醫院就診等情，有兩造所不爭之醫院收據、本院九十三年度嘉交簡字第
    四一號刑事簡易判決書在卷可稽，自應認原告受有精神上之痛苦。本院斟酌兩造
    經濟狀況即原告自陳每日收入四千元；被告進國通運為貨運公司；被告丙○○現
    駕駛曳引車，每月收入四、五萬元，以及原告傷勢並不甚嚴重，且無後遺症等一
    切情狀，認原告請求三十萬元精神慰撫金，誠屬過高，應核減為一萬元，方屬允
    當。
  (四)依上核計，原告得請求被告連帶賠償之金額，為一萬三千二百二十七元【計算式
    ：3227+10000=13227】。
四、綜上，原告本於侵權行為損害賠償請求權，請求被告連帶賠償一萬三千二百二十
    七元，為有理由，應予准許，逾上開範圍之請求則屬無據，應予駁回。又原告陳
    明願供擔保請求准為假執行之宣告，就本判決第一項原告勝訴部分，所命給付之
    金額未逾五十萬元，應依民事訴訟法第三百八十九條第一項第五款規定，職權宣
    告假執行。至原告敗訴部分，其假執行之聲請因訴之駁回而失所依附，應併予駁
    回。
五、據上論結，本件原告之訴為一部有理由，一部無理由，依民事訴訟法第三百八十
    五條第一項、第七十九條、第八十五條第二項、第三百八十九條第一項第五款，
    判決如主文。
中　　　華　　　民　　　國　　九十三　　年　　 十一 　　月　　 十七 　　日
~B臺灣嘉義地方法院民事第一庭
~B　　審判長法官　曾文欣
~B　　　　法　官　鄭雅文
~B　　　　法　官　鄧晴馨
右為正本係照原本作成
如對本判決上訴須於判決送達後二十日內向本院提出上訴狀（應附繕本）
中　　　華　　　民　　　國　　九十三　　年　　 十一 　　月　　二十五 　日
~B　　　　書記官　楊國色
